【裁判字號】    92,訴,392
【裁判日期】    920703
【裁判案由】    違反稅捐稽徵法等
【裁判全文】
臺灣臺中地方法院刑事判決                          九十二年度訴字第三九二號
    公  訴  人  臺灣臺中地方法院檢察署檢察官
    被      告  庚○○
                辛○○原名蕭.
                丙○○
                丁○○
                甲○○
                戊○○
                己○○
                乙○○原名林.
右列被告等因違反稅捐稽徵法等案件，經檢察官提起公訴（九十一年度偵字第一一八
００號），本院判決如左：
    主  文
庚○○共同連續行使偽造私文書，累犯，處有期徒刑伍月，如易科罰金，以參佰元折
算壹日；附表編號(一)所示收據上偽造之「會長曾武雄」印文壹枚、「秘書潘燦霖」印
文貳枚、「財務賴枝地」印文壹枚，附表編號(五)所示收據上偽造之「會長曾武雄」印
文壹枚、「秘書潘燦霖」印文貳枚、「財務賴枝地」印文壹枚，附表編號(六)收據上偽
造之「會長曾武雄」印文壹枚、「秘書潘燦霖」印文貳枚、「財務賴枝地」印文壹枚
，附表編號(八)所示收據上偽造之「會長曾武雄」印文壹枚、「秘書潘印霖」印文貳枚
、「財務賴枝地」印文壹枚，均沒收。又共同行使偽造私文書，累犯，處有期徒刑肆
月，如易科罰金，以參佰元折算壹日；附表編號(二)所示收據上偽造之「會長王翼麟」
印文壹枚、「秘書辜瑞泯」印文貳枚、「財務周榮豐」印文壹枚，均沒收。應執行有
期徒刑柒月，如易科罰金，以參佰元折算壹日；附表編號(一)所示收據上偽造之「會長
曾武雄」印文壹枚、「秘書潘燦霖」印文貳枚、「財務賴枝地」印文壹枚，附表編號
(五)所示收據上偽造之「會長曾武雄」印文壹枚、「秘書潘燦霖」印文貳枚、「財務賴
枝地」印文壹枚，附表編號(六)所示收據上偽造之「會長曾武雄」印文壹枚、「秘書潘
燦霖」印文貳枚、「財務賴枝地」印文壹枚，附表編號(八)所示收據上偽造之「會長曾
武雄」印文壹枚、「秘書潘澯霖」印文貳枚、「財務賴枝地」印文壹枚，附表編號(二)
收據上偽造之「會長王翼麟」印文壹枚、「秘書辜瑞泯」印文貳枚、「財務周榮豐」
燦文壹枚，均沒收。其餘被訴部分無罪。
辛○○共同連續行使偽造私文書，處有期徒刑陸月，如易科罰金，以參佰元折算壹日
；附表編號(三)所示收據上偽造之「會長王翼麟」印文壹枚、「秘書辜瑞泯」印文貳枚
、「財務周榮豐」印文壹枚，附表編號(四)所示收據上偽造之「會長王翼麟」印文壹枚
、「秘書辜瑞泯」印文貳枚、「財務周榮豐」印文壹枚，附表編號(四)所示收據上偽造
之「會長王翼麟」印文壹枚、「秘書辜瑞泯」印文貳枚、「財務周榮豐」印文壹枚，
附表編號(十一)所示收據上偽造之「會長王翼麟」印文壹枚、「秘書辜瑞泯」印文貳枚、
「財務周榮豐」印文壹枚，均沒收。又共同連續行使偽造私文書，處有期徒刑陸月，
如易科罰金，以參佰元折算壹日；附表編號(七)所示收據上偽造之「財務陳永林」印文
壹枚、「會長黃意銘」印文壹枚、「秘書辜瑞泯」印文貳枚，附表編號(九)所示收據上
偽造之「財務陳永林」印文貳枚、「會長黃意銘」印文壹枚、「秘書辜瑞泯」印文壹
枚，附表編號(十)所示繳費存根「吳國明」印文壹枚、「林俊雄」印文壹枚、「黃嘉言
」印文壹枚，均沒收。應執行有期徒刑拾壹月，如易科罰金，以參佰元折算壹日；附
表編號(三)所示收據上偽造之「會長王翼麟」印文壹枚、「秘書辜瑞泯」印文貳枚、「
財務周榮豐」印文壹枚，附表編號(四)所示收據上偽造之「會長王翼麟」印文壹枚、「
秘書辜瑞泯」印文貳枚、「財務周榮豐」印文壹枚，附表編號(四)所示收據上偽造之「
會長王翼麟」印文壹枚、「秘書辜瑞泯」印文貳枚、「財務周榮豐」印文壹枚，附表
編號(十一)所示收據上偽造之「會長王翼麟」印文壹枚、「秘書辜瑞泯」印文貳枚、「財
務周榮豐」印文壹枚，附表編號(七)所示收據上偽造之「財務陳永林」印文壹枚、「會
長黃意銘」印文壹枚、「秘書辜瑞泯」印文貳枚，附表編號(九)所示收據上偽造之「財
務陳永林」印文貳枚、「會長黃意銘」印文壹枚、「秘書辜瑞泯」印文壹枚，附表編
號(十)所示繳費存根「吳國明」印文壹枚、「林俊雄」印文壹枚、「黃嘉言」印文壹枚
，均沒收。
丁○○共同行使偽造私文書，處有期徒刑肆月，如易科罰金，以參佰元折算壹日。附
表編號(三)所示收據上偽造之「會長王翼麟」印文壹枚、「秘書辜瑞泯」印文貳枚、「
財務周榮豐」印文壹枚，附表編號(四)所示收據上偽造之「會長王翼麟」印文壹枚、「
秘書辜瑞泯」印文貳枚、「財務周榮豐」印文壹枚，均沒收。
戊○○共同行使偽造私文書，處有期徒刑肆月，如易科罰金，以參佰元折算壹日；附
表編號(五)所示收據上偽造之「會長曾武雄」印文壹枚、「秘書潘燦霖」印文壹枚、「
財務賴枝地」印文壹枚，附表編號(六)所示收據上偽造之「會長曾武雄」印文壹枚、「
秘書潘燦霖」印文壹枚、「財務賴枝地」印文壹枚，均沒收。又共同行使偽造私文書
，處有期徒刑肆月，如易科罰金，以參佰元折算壹日；附表編號(七)所示收據上偽造之
「財務陳永林」印文壹枚、「會長黃意銘」印文壹枚、「秘書辜瑞泯」印文貳枚，均
沒收。應執行有期徒刑柒月，如易科罰金，以參佰元折算壹日；附表編號(五)所示收據
上偽造之「會長曾武雄」印文壹枚、「秘書潘燦霖」印文壹枚、「財務賴枝地」印文
壹枚，附表編號(六)所示收據上偽造之「會長曾武雄」印文壹枚、「秘書潘燦霖」印文
壹枚、「財務賴枝地」印文壹枚，附表編號(七)所示收據上偽造之「財務陳永林」印文
壹枚、「會長黃意銘」印文壹枚、「秘書辜瑞泯」印文貳枚，均沒收。
己○○共同連續行使偽造私文書，處有期徒刑陸月，如易科罰金，以參佰元折算壹日
；附表編號(八)所示收據上偽造「會長曾武雄」印文壹枚、「秘書潘燦霖」印文貳枚、
「財務賴枝地」印文壹枚，附表編號(五)所示收據上偽造之「會長曾武雄」印文壹枚、
「秘書潘燦霖」印文壹枚、「財務賴枝地」印文壹枚，附表編號(六)所示收據上偽造之
「會長曾武雄」印文壹枚、「秘書潘燦霖」印文壹枚、「財務賴枝地」印文壹枚，均
沒收。又共同連續行使偽造私文書，處有期徒刑陸月，如易科罰金，以參佰元折算壹
日；附表編號(九)所示收據上偽造之「財務陳永林」印文貳枚、「會長黃意銘」印文壹
枚、「秘書辜瑞泯」印文壹枚，附表編號(十)所示繳費存根「吳國明」印文壹枚、「林
俊雄」印文壹枚、「黃嘉言」印文壹枚，附表編號(七)所示收據上偽造之「財務陳永林
」印文壹枚、「會長黃意銘」印文壹枚、「秘書辜瑞泯」印文貳枚，均沒收。應執行
有期徒刑拾壹月，如易科罰金，以參佰元折算壹日；附表編號(八)所示收據上偽造「會
長曾武雄」印文壹枚、「秘書潘燦霖」印文貳枚、「財務賴枝地」印文壹枚，附表編
號(五)所示收據上偽造之「會長曾武雄」印文壹枚、「秘書潘燦霖」印文壹枚、「財務
賴枝地」印文壹枚，附表編號(六)所示收據上偽造之「會長曾武雄」印文壹枚、「秘書
潘燦霖」印文壹枚、「財務賴枝地」印文壹枚，附表編號(九)所示收據上偽造之「財務
陳永林」印文貳枚、「會長黃意銘」印文壹枚、「秘書辜瑞泯」印文壹枚，附表編號
(十)所示繳費存根「吳國明」印文壹枚、「林俊雄」印文壹枚、「黃嘉言」印文壹枚，
附表編號(七)所示收據上偽造之「財務陳永林」印文壹枚、「會長黃意銘」印文壹枚、
「秘書辜瑞泯」印文貳枚，均沒收。
甲○○共同行使偽造私文書，處有期徒刑參月，如易科罰金，以參佰元折算壹日。附
表編號(三)所示收據上偽造之「會長王翼麟」印文壹枚、「秘書辜瑞泯」印文貳枚、「
財務周榮豐」印文壹枚；附表編號(四)所示收據上偽造之「會長王翼麟」印文壹枚、「
秘書辜瑞泯」印文貳枚、「財務周榮豐」印文壹枚，均沒收。
丙○○共同行使偽造私文書，處有期徒刑參月，如易科罰金，以參佰元折算壹日。附
表編號(三)所示收據上偽造之「會長王翼麟」印文壹枚、「秘書辜瑞泯」印文貳枚、「
財務周榮豐」印文壹枚；附表編號(四)所示收據上偽造之「會長王翼麟」印文壹枚、「
秘書辜瑞泯」印文貳枚、「財務周榮豐」印文壹枚，均沒收。
乙○○共同行使偽造私文書，處有期徒刑參月，如易科罰金，以參佰元折算壹日。附
表編號(十一)所示收據上偽造之「會長王翼麟」印文壹枚、「秘書辜瑞泯」印文貳枚、「
財務周榮豐」印文壹枚，均沒收。
    事  實
一、庚○○前因犯傷害罪，經本院於民國八十四年五月二十二日判處有期徒刑三月確
    定，並於八十四年六月六日易科罰金執行完畢。其係南山人壽保險股份有限公司
    （下稱南山人壽）三民通訊處經理，係綜合所得稅納稅義務人，為圖逃漏綜合所
    得稅：
  (1)其明知其未曾捐款給國際獅子會中華民國總會臺灣省臺中市第十五分會（下稱臺
    中市中山獅子會），於八十八年三月底申報綜合所得稅前某日（公訴人誤為八十
    七年間），在臺中市○○路宏福人壽大樓樓下，向與其有行使偽造私文書犯意聯
    絡及幫助逃稅故意之呂隆哲（已死亡，曾為宏福人壽保險股份有限公司之經理）
    ，以收據金額百分之五之對價，購買如附表編號(一)所示八十七年度捐款金額新臺
    幣（下同）二十萬元（另載會費三萬元）之偽造臺中市中山獅子會第０００一九
    四號（其上有偽造之「秘書潘燦霖」印文二枚、「財務賴枝地」印文一枚、「會
    長曾武雄」印文一枚）一紙後，持向財政部臺灣省中區國稅局行使，申報其八十
    八年度之綜合所得稅，逃漏八千二百五十九元之稅額，足生損害於上開獅子會、
    「曾武雄」、「潘燦霖」、「賴枝地」等人及稅捐稽徵機關對於稅捐稽核之正確
    性。
  (2)復另行起意，於八十九年三月底申報綜合所得稅前某日（公訴人誤為八十八年間
    ），在臺中市○○路宏福人壽大樓樓下，向與其有行使偽造私文書犯意聯絡及幫
    助逃稅故意之呂隆哲，以收據金額百分之五之對價，購買如附表編號(二)所示八十
    八年度捐款金額二十萬元之偽造臺中市中山獅子會第０００三五六號捐款收據（
    其上有偽造之「會長王翼麟」印文一枚、「秘書辜瑞泯」印文二枚、「財務周榮
    豐」印文一枚）一紙後，先後持向財政部臺灣省中區國稅局行使，申報其八十八
    年度之綜合所得稅，逃漏二千八百五十六元之稅額，足生損害於上開獅子會、「
    王翼麟」、「辜瑞泯」、「周榮豐」等人及稅捐稽徵機關對於稅捐稽核之正確性
    。
二、丁○○原係三商人壽保險股份有限公司（下稱三商人壽）業務員，係綜合所得稅
    納稅義務人，丙○○係三商人壽一四六八營業處經理（原係南山人壽職員），辛○○（原名蕭啟明）原係宏福人壽保險股份有限公司（下稱宏福人壽）之業務員
    。丁○○為圖逃漏綜合所得稅，明知其未曾捐款給臺中市中山獅子會，竟於八十
    九年三月底申報綜合所得稅前某日（公訴人誤為八十八年間），在臺中市○○路
    二段五九八號八樓向與其有行使偽造私文書犯意聯絡及幫助逃稅故意之丙○○，
    以收據金額百分之十之對價（合計四萬元），購買載有該會八十八年度捐款金額
    各為二十萬元捐款收據二紙，丙○○於當日在臺中市○○路上某咖啡廳再以上開
    對價向與其有行使偽造私文書犯意聯絡及幫助逃稅故意之甲○○（即田家華）購
    買，而甲○○自該百分之十對價之中抽取百分之二十後，在前一日向與其有行使
    偽造私文書犯意聯絡及幫助逃稅故意之辛○○購買，辛○○又轉向與其有犯意聯
    絡及幫助逃稅故意之呂隆哲處購得，渠等輾轉將如附表編號(三)(四)所示偽造臺中市
    中山獅子會第０００二一六號、第０００三六一號捐款收據二紙（上載八十八年
    度，捐款金額各二十萬元，捐款人為丁○○，其上分別有偽造之「會長王翼麟」
    印文一枚、「秘書辜瑞泯」印文二枚、「財務周榮豐」印文一枚）交付給丁○○
    ，丁○○遂以之向財政部臺灣省中區國稅局行使，申報其八十八年度之綜合所得
    稅，總計逃漏八萬零一百元之稅額，足生損害於上開獅子會、「王翼麟」、「辜
    瑞泯」、「周榮豐」等人及稅捐稽徵機關對於稅捐稽核之正確性。
三、戊○○係南山人壽三民通訊處業務專員，係綜合所得稅納稅義務人，為圖逃漏其
    夫妻之綜合所得稅：
  (1)明知其妻王靜真未曾捐款給臺中市中山獅子會，竟於八十八年三月底申報綜合所
    得稅前某日（公訴人誤為八十七年間），向與其有行使偽造私文書犯意聯絡及幫
    助逃稅故意之南山人壽同事己○○，以收據金額百分之五之對價，購買載有該會
    八十七年度捐款金額各為十五萬元捐款收據二紙，己○○乃以上開對價向與其有
    行使偽造私文書犯意聯絡及幫助逃稅故意之庚○○購買，而庚○○則又自與其有
    犯意聯絡及幫助逃稅故意之呂隆哲處購得，渠等輾轉將偽造之臺中市中山獅子會
    第０００一八三號、第０００三二七號如附表編號(五)(六)所示捐款收據二紙（上載
    八十七年度，捐款金額各十五萬元，捐款人為王靜真，其上有偽造之「會長曾武
    雄」印文一枚、「秘書潘燦霖」印文二枚、「財務賴枝地」印文一枚）交付給戊○○，戊○○遂以之向財政部臺灣省中區國稅局行使，申報其八十八年度之綜合
    所得稅，計逃漏八萬八千四百九十七元之稅額，足生損害於上開獅子會、「曾武
    雄」、「潘燦霖」、「賴枝地」及稅捐稽徵機關對於稅捐稽核之正確性。
  (2)復另行起意，明知其未曾捐款給臺中市中山獅子會，仍於九十年三月底申報綜合
    所得稅前某日，向與其有行使偽造私文書犯意聯絡及幫助逃稅故意之己○○，以
    收據金額百分之五之對價，購買載有該會八十九年度捐款金額各為十五萬元之捐
    款收據一紙，己○○乃以上開對價向與其有行使偽造私文書犯意聯絡及幫助逃稅
    之辛○○購買，辛○○再向呂隆哲購得，渠等輾轉將偽造之如附表編號(七)所示臺
    中市中山獅子會第０００四三一號捐款收據一紙（上載八十九年度，捐款金額十
    五萬元，會費二萬八千元，捐款人為戊○○，其上有偽造之「財務陳永林」印文
    二枚、「會長黃意銘」印文一枚、「秘書辜瑞泯」印文一枚）交付給戊○○，戊○○以之向財政部臺灣省中區國稅局行使，申報其八十九年度之綜合所得稅逃漏
    一萬二千四百二十七元之稅額，足生損害於上開獅子會、「陳永林」、「黃意銘
    」、「辜瑞泯」等人及稅捐稽徵機關對於稅捐稽核之正確性。
四、己○○係南山人壽三民通訊處襄理，為綜合所得稅納稅義務人，為圖逃漏綜合所
    得稅：
  (1)明知其未曾捐款給臺中市中山獅子會，竟於八十八年三月底申報綜合所得稅前某
    日（公訴人誤為八十七年間），在臺中市○○○路二七０號向與其有行使偽造私
    文書犯意聯絡及幫助逃稅故意之南山人壽同事庚○○，以收據金額百分之五之對
    價，購買載有該會八十七年度捐款金額為十五萬元之捐款收據一紙，庚○○又自
    與其有偽造犯意聯絡及幫助逃稅故意之已故之呂隆哲處購得，渠等輾轉將偽造之
    如附表編號(八)所示臺中市中山獅子會第０００一六一號捐款收據一紙（上載八十
    七年度，捐款面額十五萬元，會費二萬五千元，捐款人為己○○，並有偽造「會
    長曾武雄」印文一枚、「秘書潘燦霖」印文二枚、「財務賴枝地」印文一枚）交
    付給己○○，己○○遂以之向財政部臺灣省中區國稅局行使，申報其八十七年度
    之綜合所得稅，計逃漏一萬七千九百元之稅額，足生損害於上開獅子會、「曾武
    雄」、「潘燦霖」、「賴枝地」等人及稅捐稽徵機關對於稅捐稽核之正確性。
  (2)復另行起意，明知自己及其妻林月嬌均未曾捐款給臺中市中山獅子會及臺中市長
    興國際聯青社，仍於九十年三月底前某日（公訴人誤為八十九年間），在臺中市
    ○○○路二七０號樓下，向與其有行使偽造私文書犯意聯絡及幫助逃稅故意之辛○○，以收據金額百分之五之對價，購得載有該會八十九年度捐款收據及臺中市
    長興國際聯青社之八十九年度捐款收據各一紙，辛○○再向呂隆哲購得偽造之如
    附表編號(九)臺中市中山獅子會第０００四三０號捐款收據一紙（上載八十九年度
    ，捐款金額十五萬元，會費二萬八千元，捐款人為己○○，其上有偽造之「財務
    陳永林」印文二枚、「會長黃意銘」印文一枚、「秘書辜瑞泯」印文一枚），以
    及偽造之如附表編號(十)之臺中市長興國際聯青社八九、十二、三十一聯青興證字
    第二─０六─一００號繳費存根一紙（上載捐款金額十萬元，會費二萬三千元，
    捐款人為林月嬌，並有偽造之社長「吳國明」印文一枚、財務長「林俊雄」印文
    一枚、經收人「黃嘉言」印文一枚）交付給己○○，己○○遂以之向財政部臺灣
    省中區國稅局行使，為其夫妻申報八十九年度之綜合所得稅，計逃漏一萬二千四
    百二十七元稅額，足生損害於上開獅子會、長興國際聯青社、「陳永林」、「黃
    意銘」、「辜瑞泯」、「吳國明」、「林俊雄」、「黃嘉言」等人及稅捐稽徵機
    關對於稅捐稽核之正確性。
五、乙○○（原姓名林瑞琴）與庚○○之妻路邵明月聊天時得知可購買捐款收據，為
    圖逃漏其夫妻之綜合所得稅，明知其夫俞立生未曾捐款給臺中市中山獅子會，竟
    於八十九年三月底申報綜合所得稅前某日（公訴人誤為八十八年間），在臺中市
    北屯區○○路一七八巷三二號五樓住處，透過與其有行使偽造私文書犯意聯絡及
    幫助逃稅故意之路邵明月（未據起訴），向與其有行使偽造私文書犯意聯絡及幫
    助逃稅故意之辛○○，以收據金額百分之五之對價，購買載有該會八十八年度捐
    款金額為十萬元之捐款收據，辛○○又自與其有犯意聯絡及幫助逃稅故意之已故
    之呂隆哲處購得，渠等輾轉將偽造如附表編號(十一)所示臺中市中山獅子會第０００
    二一二號捐款收據一紙（記載八十八年度，捐款金額十萬元，捐款人為俞立生，
    其上有偽造之「會長王翼麟」印文一枚、「秘書辜瑞泯」印文二枚、「財務周榮
    豐」印文一枚）交付與乙○○，乙○○遂以之向財政部台灣省中區國稅局行使，
    為不知情之俞立生及其夫妻申報八十八年度之綜合所得稅，逃漏一萬一千九百六
    十三元之稅額，足生損害於上開獅子會、「王翼麟」、「辜瑞泯」、「周榮豐」
    等人及稅捐稽徵機關對於稅捐稽核之正確性。
六、案經法務部調查局中部地區機動工作組移送臺灣臺中地方法院檢察署檢察官偵查
    起訴。
    理  由
甲、有罪部分：
一、訊據被告庚○○、辛○○、丙○○、丁○○、甲○○、戊○○、己○○、乙○○
    等人固坦承上開捐款收據均係購買取得而非實際捐款如收據所載金額之事實，惟
    另辯以不知捐款收據係偽造，亦不知購得收據之來源云云。經查：
  (1)被告庚○○透過共犯呂隆哲取得之臺中市中山獅子會第０００一九四號、第００
    ０三五六號捐款收據二紙；被告丁○○輾轉透過被告丙○○、甲○○、辛○○及
    共犯呂隆哲購得之臺中市中山獅子會第０００二一六號、第０００三六一號捐款
    收據二紙；被告戊○○輾轉透過被告己○○、庚○○及共犯呂隆哲處購得之臺中
    市中山獅子會第０００一八三號、第０００三二七號捐款收據二紙；及其輾轉透
    過被告己○○、辛○○、共犯呂隆哲購得臺中市中山獅子會第０００四三一號捐
    款收據一紙；另被告己○○輾轉透過被告庚○○、共犯呂隆哲處購得臺中市中山
    獅子會第０００一六一號捐款收據一紙；復透過被告辛○○向呂隆哲購得臺中市
    中山獅子會第０００四三０號捐款收據一紙及臺中市長興國際聯青社八九、十二
    、三十一聯青興證字第二─０六─一００號繳費存根一紙；又被告乙○○透過案
    外人路邵明月輾轉向被告辛○○、共犯呂隆哲處購得臺中市中山獅子會第０００
    二一二號捐款收據一紙，上開捐款憑證共計十一紙，其中臺中市中山獅子會收據
    十紙均係偽造等情，業據臺中市中山獅子會前任秘書辜瑞民於法務部調查局人員
    訊問時及本院審理中證述甚明，另上開臺中市長興國際聯青社繳費存根一紙並非
    臺中市長興國際聯青社開立出具，且上開存根上之印文均非該社人員之印章所蓋
    用等情，業經證人臺中市長興聯興社前社長吳國明及財務長林俊雄於本院審理中
    證述明確，而上開存根上「黃嘉言」印文並非證人即臺中市長興國際聯青社前秘
    書長黃宏恩（原名黃嘉言）之印章所為，另上開存根上「吳國明」印文並非證人
    即臺中市長興國際聯青社前社長吳國明之印章所為等情，復據證人黃宏恩、吳國
    明證述明確。是被告等人所取得之捐款收據證明均屬偽造無訛。
  (2)況被告等人均明知並無捐款如前揭收據所載金額等情，業據被告等人供明，其並
    無捐款情事卻得以取得收據以行使之申報綜合所得稅，渠等就上開捐款憑證收據
    來源可疑，當有所認識。且被告庚○○、辛○○、丙○○、丁○○、甲○○、戊○○、己○○等人於法務部調查局人員訊問時分別供承被告庚○○為南山人壽三
    民通訊處經理，被告辛○○歷任南山人壽、宏福人壽業務員，被告丙○○擔任三
    商人壽一四六八營業處經理，被告丁○○歷任三商人壽主任、襄理、區經理及保
    誠人壽保險股份有限公司錸德通訊處經理，被告甲○○曾任國泰人壽保險股份有
    限公司中區展業部主任、教育訓練專員，嗣擔任精品服飾店負責人，被告戊○○
    為南山人壽三民通訊處業務專員，被告己○○為南山人壽三民通訊處襄理等情，
    顯見渠等當具有相當程度之社會閱歷及高於一般人之見識，其對於可供申報綜合
    所得稅之捐款憑證，毋庸實際捐款即可以遠低於面額之代價購得，竟稱不知係偽
    造云云實有悖於常理，是被告所辯應屬事後卸責之詞，不足採信。
  (3)此外，復有附表編號(一)至(十一)之偽造臺中市中山獅子會及臺中市長興國際聯青社收
    據影本十一份在卷可稽，而被告庚○○、丁○○、戊○○、己○○、俞立生及其
    妻林釆潔等人各該逃漏稅額，亦有財政部臺灣省中區國稅局九十一年七月二十九
    日中區國稅三字第０九一００四七五六六號函檢附之被告等人以偽造捐贈收據申
    報綜合所得稅逃漏稅捐明細表暨相關收據影本附卷足憑。
    綜上，本件事證明確，被告八人之犯行均堪認定，應予依法論科。
二(1)查被告庚○○於八十八年三月底前某日向呂隆哲購得偽造收據以報稅逃漏稅捐，
    另分別為被告黃政彥、己○○向呂隆哲購得偽造收據供渠等以報稅逃漏稅捐等情
    ，核其所為，係犯刑法第二百十六條、第二百十條之行使偽造私文書及稅捐稽徵
    法第四十一條以詐術逃漏稅捐罪及稅捐稽徵法第四十三條第一項幫助詐術逃漏稅
    捐罪。被告所犯稅捐稽徵法第四十三條第一項幫助以詐術逃漏稅捐罪部分，雖公
    訴人起訴書論罪法條未論及，惟已據起訴犯罪事實記載明確，自為本院所得審究
    。又被告庚○○就上開行使偽造私文書犯行分別與呂隆哲及被告戊○○、呂哲隆
    暨被告戊○○、己○○、呂隆哲有犯意聯絡及行為分擔，為共同正犯。又被告庚○○於八十八年三月底前某日分別幫助被告戊○○、己○○以詐術逃漏稅捐並行
    使偽造私文書，另就自己詐術逃漏稅捐並行使偽造私文書，其三次行使偽造私文
    書之犯行及二次幫助以詐術逃漏稅捐之犯行，各係時間緊接，犯罪構成要件相同
    ，顯係基於概括之犯意反覆為之，均為連續犯，應分別依法論以一罪，並依法加
    重其刑。又上開連續幫助以詐術逃漏稅捐罪及詐術逃漏稅捐罪分別與連續行使偽
    造私文書罪間，有方法、結果之牽連關係，應從一重之刑法第二百十六條、第二
    百十條行使偽造私文書罪處斷。另被告庚○○於八十九年三月底前某日向呂隆哲
    購買偽造收據報稅以逃漏稅捐一節，核其所為，係犯刑法第二百十六條、第二百
    十條之行使偽造私文書及稅捐稽徵法第四十一條以詐術逃漏稅捐罪。又被告庚○○就上開行使偽造私文書犯行與呂隆哲有犯意聯絡及行為分擔，為共同正犯。另
    上開以詐術逃漏稅捐罪及行使偽造私文書二罪間，有方法、結果之牽連關係，應
    從一重之刑法第二百十六條、第二百十條行使偽造私文書罪處斷。被告庚○○前
    揭偽造私文書後，復持以行使，其偽造之低度行為為行使之高度行為吸收；偽造
    私文書內之印文，為構成文書之一部，均不另論罪。而其上開分別於八十八年三
    月底前及八十九年三月底前二次犯行，均係於每年度申報所得稅前所為，其時間
    相距一年，顯係另行起意而非基於概括犯意反覆為之，應予分論併罰。被告庚○○前因犯傷害罪，經本院於八十四年五月二十二日判處有期徒刑三月確定，並於
    八十四年六月六日易科罰金執行完畢，有刑案資料查註紀錄表及臺灣高等法院被
    告全國前案紀錄表各一件在卷可稽，其受有期徒刑執行完畢後，五年以內再犯本
    案有期徒刑以上之罪，均為累犯，均應依刑法第四十七條規定加重其刑，並就其
    八十八年三月底前某日該次犯行部分遞加重之。
  (2)查被告辛○○於八十九年間向呂隆哲購得偽造收據輾轉分別提供被告丁○○、乙○○申報綜合所得稅以逃漏稅捐，核其所為，係犯刑法第二百十六條、第二百十
    條之行使偽造私文書及稅捐稽徵法第四十三條第一項幫助詐術逃漏稅捐罪。被告
    所犯稅捐稽徵法第四十三條第一項幫助詐術逃漏稅捐罪部分，雖公訴人起訴書論
    罪法條未論及，惟已據起訴犯罪事實記載明確，自為本院所得審究者。又被告辛○○就上開行使偽造私文書犯行分別與被告丁○○、林萬德、甲○○、呂隆哲及
    被告乙○○、路邵明月、呂隆哲有犯意聯絡及行為分擔，為共同正犯。又被告辛○○於八十九年三月底前某日分別幫助被告丁○○、林釆潔以詐術逃漏稅捐並行
    使偽造私文書，其二次行使偽造私文書之犯行及二次幫助以詐術逃漏稅捐之犯行
    ，各係時間緊接，犯罪構成要件相同，顯係基於概括之犯意反覆為之，均為連續
    犯，應分別依法論以一罪，並依法加重其刑。又上開連續幫助以詐術逃漏稅捐罪
    及連續行使偽造私文書二罪間，有方法、結果之牽連關係，應從一重之刑法第二
    百十六條、第二百十條行使偽造私文書罪處斷。次查被告辛○○九十年間向呂隆
    哲購得偽造收據輾轉分別提供被告戊○○、己○○以申報綜合所得稅以逃漏稅捐
    一節，核其所為，係犯刑法第二百十六條、第二百十條之行使偽造私文書及稅捐
    稽徵法第四十三條第一項幫助詐術逃漏稅捐罪。被告所犯稅捐稽徵法第四十三條
    第一項幫助詐術逃漏稅捐罪部分，雖公訴人起訴書論罪法條未論及，惟已據起訴
    犯罪事實記載明確，自為本院所得審究，附以敘明。又被告辛○○就上開犯行與
    被告戊○○、己○○、呂隆哲有犯意聯絡及行為分擔，為共同正犯。又被告辛○○於八十九年三月底前某日分別幫助被告戊○○、己○○以詐術逃漏稅捐並行使
    偽造私文書，其二次行使偽造私文書之犯行及二次幫助以詐術逃漏稅捐之犯行，
    各係時間緊接，犯罪構成要件相同，顯係基於概括之犯意反覆為之，均為連續犯
    ，應分別依法論以一罪，並依法加重其刑。又上開連續幫助以詐術逃漏稅捐罪及
    連續行使偽造私文書二罪間，有方法、結果之牽連關係，應從一重之刑法第二百
    十六條、第二百十條行使偽造私文書罪處斷。
  (3)核被告丁○○所為，係犯刑法第二百十六條、第二百十條之行使偽造私文書及稅
    捐稽徵法第四十一條以詐術逃漏稅捐罪。又被告丁○○就上開行使偽造私文書犯
    行與被告林萬德、甲○○、辛○○、呂隆哲有犯意聯絡及行為分擔，為共同正犯
    。又上開以詐術逃漏稅捐罪及連續行使偽造私文書二罪間，有方法、結果之牽連
    關係，應從一重之刑法第二百十六條、第二百十條行使偽造私文書罪處斷。
  (4)被告戊○○於八十八年三月底前某日輾轉透過被告己○○、庚○○、呂隆哲購買
    偽造收據報稅以逃漏稅捐及於九十年三月底某日輾轉透過被告己○○、辛○○、
    呂隆哲購買偽造收據報稅以逃漏稅捐等事實，核其所為，均係犯刑法第二百十六
    條、第二百十條之行使偽造私文書及稅捐稽徵法第四十一條以詐術逃漏稅捐罪。
    又被告振彥就上開二次行使偽造私文書犯行分別與被告己○○、庚○○、呂隆哲
    及被告己○○、辛○○有犯意聯絡及行為分擔，各為共同正犯。另上開二度以詐
    術逃漏稅捐罪及行使偽造私文書二罪間，均有方法、結果之牽連關係，均應從一
    重之刑法第二百十六條、第二百十條行使偽造私文書罪處斷。被告戊○○前揭偽
    造私文書後，復持以行使，其偽造之低度行為為行使之高度行為吸收；偽造私文
    書內之印文，為構成文書之一部，均不另論罪。而其上開分別於八十八年三月底
    前及九十年三月底前二次犯行，均係於該年申報前年度綜合所得稅前所為，其時
    間相距二年，顯係另行起意而非基於概括犯意反覆為之，應予分論併罰。
  (5)查被告己○○於八十八年三月底前某日輾轉向被告庚○○、呂隆哲購得偽造收據
    以行使之而於申報綜合所得稅時逃漏稅捐，另為被告戊○○輾轉向被告庚○○、
    呂隆哲購得偽造收據以供被告戊○○報稅逃漏綜合所得稅等情，核其所為，係犯
    刑法第二百十六條、第二百十條之行使偽造私文書及稅捐稽徵法第四十一條以詐
    術逃漏稅捐罪及稅捐稽徵法第四十三條第一項幫助詐術逃漏稅捐罪。被告所犯稅
    捐稽徵法第四十三條第一項幫助以詐術逃漏稅捐罪部分，雖公訴人起訴書論罪法
    條未論及，惟已據起訴犯罪事實記載明確，自為本院所得審究。又被告己○○就
    上開行使偽造私文書犯行分別與被告庚○○、呂隆哲及被告戊○○、庚○○、呂
    隆哲有犯意聯絡及行為分擔，均為共同正犯。又被告於八十八年三月底前某日幫
    助被告戊○○以詐術逃漏稅捐並行使偽造私文書，另就自己詐術逃漏稅捐並行使
    偽造私文書，其二次行使偽造私文書之犯行，各係時間緊接，犯罪構成要件相同
    ，顯係基於概括之犯意反覆為之，為連續犯，應依法論以一罪，並依法加重其刑
    。又上開幫助以詐術逃漏稅捐罪、詐術逃漏稅捐罪分別與連續行使偽造私文書罪
    間，有方法、結果之牽連關係，應從一重之刑法第二百十六條、第二百十條行使
    偽造私文書罪處斷。又被告己○○於九十年三月底前某日輾轉向被告辛○○、呂
    隆哲購得偽造收據以報稅逃漏稅捐，另為被告己○○輾轉向被告辛○○、呂隆哲
    購得偽造收據以供被告戊○○報稅時逃漏綜合所得稅等情，核其所為，係犯刑法
    第二百十六條、第二百十條之行使偽造私文書及稅捐稽徵法第四十一條以詐術逃
    漏稅捐罪及稅捐稽徵法第四十三條第一項幫助詐術逃漏稅捐罪。被告己○○所犯
    稅捐稽徵法第四十三條第一項幫助以詐術逃漏稅捐罪部分，雖公訴人起訴書論罪
    法條未論及，惟已據起訴犯罪事實記載明確，自為本院所得審究。又被告己○○
    就上開行使偽造私文書犯行分別與被告辛○○、呂隆哲及被告戊○○、辛○○、
    呂隆哲有犯意聯絡及行為分擔，均為共同正犯。又被告於九十年三月底前某日幫
    助被告戊○○以詐術逃漏稅捐並行使偽造私文書，另就自己詐術逃漏稅捐並行使
    偽造私文書，其二次行使偽造私文書之犯行，各係時間緊接，犯罪構成要件相同
    ，顯係基於概括之犯意反覆為之，為連續犯，應依法論以一罪，並依法加重其刑
    。又上開幫助以詐術逃漏稅捐罪、詐術逃漏稅捐罪分別與連續行使偽造私文書罪
    間，有方法、結果之牽連關係，應從一重之刑法第二百十六條、第二百十條連續
    行使偽造私文書罪處斷。被告己○○前揭偽造私文書後，復持以行使，其偽造之
    低度行為為行使之高度行為吸收；偽造私文書內之印文，為構成文書之一部，均
    不另論罪。而其上開分別於八十八年三月底前及九十年三月底前二次犯行，均係
    於該年度申報前年度所得稅前所為，其時間相距二年，顯係另行起意而非基於概
    括犯意反覆為之，應予分論併罰。
  (6)查被告甲○○係被告丁○○透過被告丙○○輾轉由向被告辛○○、呂隆哲購得偽
    造收據以行使之而逃漏綜合所得稅，核其所為，係犯刑法第二百十六條、第二百
    十條之行使偽造私文書及稅捐稽徵法第四十三條第一項幫助詐術逃漏稅捐罪。被
    告所犯稅捐稽徵法第四十三條第一項幫助詐術逃漏稅捐罪部分，雖公訴人起訴書
    論罪法條未論及，惟已據起訴犯罪事實記載明確，自為本院所得審究者。又被告
    甲○○就上開行使偽造私文書犯行分別與被告丁○○、林萬德、辛○○、呂隆哲
    有犯意聯絡及行為分擔，為共同正犯。其行使偽造私文書及幫助以詐術逃漏稅捐
    二罪間，有方法、結果之牽連關係，應從一重之刑法第二百十六條、第二百十條
    行使偽造私文書罪處斷。
  (7)查被告丙○○係輾轉向被告甲○○、辛○○、呂隆哲購得偽造收據以供被告丁○○行使之而逃漏綜合所得稅，核其所為，係犯刑法第二百十六條、第二百十條之
    行使偽造私文書及稅捐稽徵法第四十三條第一項幫助詐術逃漏稅捐罪。被告所犯
    稅捐稽徵法第四十三條第一項幫助詐術逃漏稅捐罪部分，雖公訴人起訴書論罪法
    條未論及，惟已據起訴犯罪事實記載明確，自為本院所得審究者。
    又被告林萬德就上開行使偽造私文書犯行分別與被告丁○○、甲○○、辛○○、
    呂隆哲有犯意聯絡及行為分擔，為共同正犯。其行使偽造私文書及幫助以詐術逃
    漏稅捐二罪間，有方法、結果之牽連關係，應從一重之刑法第二百十六條、第二
    百十條行使偽造私文書罪處斷。
  (8)核被告乙○○所為，係犯刑法第二百十六條、第二百十條之行使偽造私文書及稅
    捐稽徵法第四十一條以詐術逃漏稅捐罪。又被告乙○○就上開行使偽造私文書犯
    行與被告路邵明月、辛○○、呂隆哲有犯意聯絡及行為分擔，為共同正犯。又上
    開以詐術逃漏稅捐罪及連續行使偽造私文書二罪間，有方法、結果之牽連關係，
    應從一重之刑法第二百十六條、第二百十條行使偽造私文書罪處斷。
  (9)公訴人雖認被告戊○○利用不知情之妻王靜真、被告己○○利用不知情之妻林月
    嬌、被告乙○○利用不知情之夫俞立生以逃漏全家之稅捐，均為間接正犯云云，
    惟被告戊○○、己○○、乙○○均僅係利用渠等配偶之「名義」取得捐款收據，
    尚非利用其配偶「本人」而為逃漏稅捐之犯行，公訴人認係間接正犯云云，容有
    誤會。
  (10)爰審酌被告庚○○、丁○○、戊○○、己○○、乙○○、甲○○、丙○○、辛○○等人素行、知識程度、社會地位及被告庚○○、丁○○、戊○○、己○○、乙○○等人身為納稅義務人，為謀逃漏綜合所得稅，以購買偽造捐款憑證方式，填
    載不實之列舉扣除項目，向稅捐機關行使之犯罪動機與手段，逃漏稅捐，減少國
    家稅收，並因此對於國家財政造成之損失，且對臺中市中山獅子會、臺中市長興
    國際聯青社等團體信用造成傷害，而被告庚○○、己○○自行以購得之偽造收據
    逃漏稅外，復提供偽造收據供他人逃漏稅，惡性非輕，另被告甲○○、丙○○係
    為他人購買取得偽造收據以供逃漏稅捐，且犯行均僅有一次，情節非重，而被告
    辛○○於八十九年、九十年分別有多次販賣偽造收據幫助他人逃漏稅之犯行，惡
    性亦重，惟被告等人事後坦承大部分事實，且被告庚○○、丁○○、戊○○、己○○、乙○○等人復能補繳逃漏之稅款，有違章案件罰鍰繳款書影本五份、綜合
    得稅自動補繳稅額繳款書影本四份、綜合所得稅核定稅額繳款書影本二份及繳款
    書查詢清單一份在卷可參，犯後態度尚佳等一切情狀，分別量處如主文第一、三
    、四、五、六、七、八、九項所示之刑，並均諭知易科罰金之折算標準，另就被
    告庚○○、辛○○、己○○、戊○○部分定其應執行之刑，及均諭知易科罰金之
    折算標準，以示懲儆。又被告庚○○、丁○○、甲○○、丙○○、林釆潔上開諭
    知易科罰金部分，及被告戊○○、己○○就八十八年之犯行及被告辛○○就其八
    十九年所為之犯行諭知易科罰金部分，因其行為後，刑法第四十一條業於九十年
    一月十日修正公布，同年月十二日生效，修正後刑法第四十一條第一項前段規定
    「犯最重本刑為五年以下有期徒刑以下之刑之罪，而受六個月以下有期徒刑或拘
    役之宣告，因身體、教育、職業、家庭之關係或其他正當事由，執行顯有困難者
    ，得以一元以上三元以下折算一日，易科罰金。」，與修正前刑法第四十一條規
    定「犯最重本刑為三年以下有期徒刑以下之刑之罪，而受六個月以下有期徒刑或
    拘役之宣告，因身體、教育、職業、家庭之關係，執行顯有困難者，得以一元以
    上三元以下折算一日，易科罰金。」不同。比較新舊法結果，以新法較有利於行
    為人，故依刑法第二條第一項前段規定，本件自應適用裁判時之法律即修正後刑
    法第四十一條第一項前段之規定，併此敘明。
三、又附表編號(一)偽造之臺中市中山獅子會第０００一九四號上蓋有偽造之「秘書潘
    燦霖」印文二枚、「財務賴枝地」印文一枚、「會長曾武雄」印文一枚；附表編
    號(二)偽造臺中市中山獅子會第０００三五六號捐款收據其上有偽造之「會長王翼
    麟」印文一枚、「秘書辜瑞泯」印文二枚、「財務周榮豐」印文一枚；附表編號
    (三)(四)所示偽造臺中市中山獅子會第０００二一六號、第０００三六一號捐款收據
    二紙其上分別蓋有偽造之「會長王翼麟」印文一枚、「秘書辜瑞泯」印文二枚、
    「財務周榮豐」印文一枚；偽造之之臺中市中山獅子會第０００一八三號、第０
    ００三二七號如附表編號(五)(六)所示捐款收據二紙各蓋有偽造之「會長曾武雄」印
    文一枚、「秘書潘燦霖」印文二枚、「財務賴枝地」印文一枚；附表編號(七)所示
    偽造之臺中市中山獅子會第０００四三一號捐款收據一紙蓋有偽造之「財務陳永
    林」印文二枚、「會長黃意銘」印文一枚、「秘書辜瑞泯」印文一枚；附表編號
    (八)所示偽造之臺中市中山獅子會第０００一六一號捐款收據一紙蓋有偽造「會長
    曾武雄」印文一枚、「秘書潘燦霖」印文二枚、「財務賴枝地」印文一枚；附表
    編號(九)所示偽造臺中市中山獅子會第０００四三０號捐款收據一紙（上載八十九
    年度，捐款金額十五萬元，會費二萬八千元，捐款人為己○○，蓋有偽造之該獅
    子會人員「財務陳永林」印文二枚、「會長黃意銘」印文一枚、「秘書辜瑞泯」
    印文一枚）；附表編號(十)偽造之臺中市長興國際聯青社八九、十二、三十一聯青
    興證字第二─０六─一００號繳費存根一紙蓋有偽造之該社人員會長「吳國明」
    印文一枚、財務長「林俊雄」印文一枚、經收人「黃嘉言」印文一枚；附表編號
    (十一)所示偽造之臺中市中山獅子會第０００二一二號捐款收據一紙蓋有偽造之「會
    長王翼麟」印文一枚、「秘書辜瑞泯」印文二枚、「財務周榮豐」印文一枚，均
    應依刑法第二百十九條規定，沒收之。
乙、無罪部分：
一、公訴意旨另以：被告庚○○為圖逃漏綜合所得稅，明知其未曾捐款給臺中市中山
    獅子會，於八十五年及八十六年，逐年各別起意，先後向與其有偽造犯意聯絡及
    幫助逃稅故意之呂隆哲，以收據金額百分之五之對價，購得載有該會八十五年度
    捐款金額四十萬元（另載會費二萬八千元）、八十六年度捐款金額二十萬元、八
    十七年度捐款金額二十萬元（另載會費三萬元）臺中市中山獅子會第０００一七
    九號、第０００二七四號捐款收據二紙，其上分別蓋有偽造之該獅子會人員「趙
    石輝」、「王進成」、「陳茂林」、「劉淑芳」、「何泰元」、「陳耀賓」等人
    之印文，先後持向財政部台灣省中區國稅局行使，分別申報其八十五年度及八十
    六年度之綜合所得稅，以逃漏綜合所得稅四萬九千四百九十二元及二萬三千二百
    三十一元，足生損害於上開獅子會、「趙石輝」、「王進成」、「陳茂林」、「
    劉淑芳」、「何泰元」、「陳耀賓」、「周榮豐」等人及稅捐稽徵機關對於稅捐
    稽核之正確性，因認被告庚○○另涉刑法第二百十六條行使第二百十條偽造私文
    書罪及捐稽徵法第四十一條以詐術逃漏稅捐罪嫌云云。
二、按犯罪事實應依證據認定之，無證據不得推定其犯罪事實；又不能證明被告犯罪
    者，應諭知無罪之判決，刑事訴訟法第一百五十四條、第三百零一條第一項分別
    定有明文；且認定不利於被告之事實，須依積極證據，苟積極證據不足為不利於
    被告事實之認定時，即應為有利於被告之認定，更不必有何有利之證據，亦有最
    高法院三十年上字第八一六號判例可資參照。訊據被告庚○○於法務部調查局人
    員訊問時坦承有購買上開八十五、八十六年度之收據報稅一節，惟其於審理中否
    認，辯稱其就八十五、八十六年度均係實際上有捐款與臺中市中山獅子會，上開
    二紙收據並非購得等語。經查：被告庚○○於本審理中號辯稱八十五、八十六年
    度均有實際捐款一節，核與證人辜瑞民於本院審理中證稱臺中市中山獅子會第０
    ００一七九號、第０００二七四號捐款收據二紙均係真正，且確有實際捐款等情
    相符，是以上開二紙收據即係真正，且被告庚○○確有實際捐款，縱令其以上開
    收據申報八十五年度八十六年度之綜合所得稅，亦難認被告庚○○有何行使偽造
    私文書或逃漏稅捐之情事。此外，本院復查無其他積極之事證，足認被告庚○○
    確有公訴人所指此部分之犯行，是本件就上開部分不能證明被告犯罪，自應諭知
    其無罪之判決。
據上論斷，應依刑事訴訟法第二百九十九條第一項前段、第三百零一條第一項，稅捐
稽徵法第四十一條、第四十三條，刑法第二十八條、第十一條前段、第二百十六條、
第二百十條、第五十五條、第五十六條、第四十七條、第五十一條第五款、第二百十
九條、第二條第一項前段、修正後第四十一條第一項前段，罰金罰鍰提高標準條例第
二條，判決如主文。
中      華      民      國      九十二      年      七      月    三    日
                                    臺灣臺中地方法院刑事第二庭
                                        法  官  陳  葳
右正本證明與原本無異
如不服本判決，應於收受本判決後十日內向本院提出上訴書狀，其未敘述上訴理由者
，並得於提起上訴後十日內向本院補提理由書狀（均須按他造當事人之人數附繕本）
「切勿逕送上級法院」
                                        書記官
中      華      民      國      九十二      年      七      月    三    日
附錄法條：
刑法第二百十條：
偽造、變造私文書，足以生損害於公眾或他人者，處五年以下有期徒刑。
刑法第二百十六條：
行使第二百十條至第二百十五條之文書者，依偽造、變造文書或登載不實事項或使登
載不實事項之規定處斷。
稅捐稽徵法第四十一條：
納稅義務人以詐術或其他不正當方法逃漏稅捐者，處五年以下有期徒刑、拘役或科或
併科新臺幣六萬元以下罰金。
稅捐稽徵法第四十三條
教唆或幫助犯第四十一條或第四十二條之罪者，處三年以下有期徒刑、拘役或科新台
幣六萬元以下罰金。
稅務人員、執行業務之律師、會計師或其他合法代理人犯前項之罪者，加
重其刑至二分之一。
稅務稽徵人員違反第三十三條規定者，除觸犯刑法者移送法辦外，處一萬
元以上五萬元以下罰鍰。
附表一：
┌──┬─────────┬─────┬────┬────┬─────┬─
│編號│受捐贈單位        │捐贈名義人│收據日期│收據編號│  金額    │
│    │                  │          │        │        │（新臺幣）│
├──┼─────────┼─────┼────┼────┼─────┼─
│(一)  │國際獅子會中華民國│庚○○    │87年12月│第０００│社會服務樂│路
│    │總會臺灣省臺中市第│          │15日    │一九四號│捐：      │隆
│    │十五分會（臺中市中│          │        │        │二十萬元  │
│    │中山獅子會）      │          │        │        │          │
├──┼─────────┼─────┼────┼────┼─────┼─
│(二)  │同右              │庚○○    │88年10月│第０００│社會服務樂│路
│    │                  │          │5日     │三五六號│捐：      │隆
│    │                  │          │        │        │二十萬元  │
├──┼─────────┼─────┼────┼────┼─────┼─
│(三)  │同右              │丁○○    │88年7月 │第０００│社會服務樂│常
│    │                  │          │30日    │二一六號│捐：      │萬
│    │                  │          │        │        │二十萬元  │林
├──┼─────────┼─────┼────┼────┼─────┤田
│(四)  │同右              │丁○○    │88年10月│第０００│社會服務樂│，
│    │                  │          │5日     │三六一號│捐：      │向
│    │                  │          │        │        │二十萬元  │買
│    │                  │          │        │        │          │再
│    │                  │          │        │        │          │購
│    │                  │          │        │        │          │輾
├──┼─────────┼─────┼────┼────┼─────┼─
│(五)  │同右              │王靜真    │87年7月 │第０００│社會服務樂│張
│    │                  │          │20日    │一八三號│十五萬元  │俊
├──┼─────────┼─────┼────┼────┼─────┤黃
│(六)  │同右              │王靜真    │87年12月│第０００│社會服務樂│路
│    │                  │          │10日    │三二七號│捐：      │，
│    │                  │          │        │        │十五萬元  │向
│    │                  │          │        │        │          │買
│    │                  │          │        │        │          │轉
├──┼─────────┼─────┼────┼────┼─────┼─
│(七)  │同右              │戊○○    │89年12月│第０００│社會服務樂│張
│    │                  │          │31日    │四三一號│捐：      │俊
│    │                  │      │        │        │十五萬元  │黃
│    │                  │          │        │        │          │蕭
│    │                  │          │        │        │          │，
│    │                  │          │        │        │          │向
│    │                  │          │        │        │          │買
│    │                  │          │        │        │          │轉
├──┼─────────┼─────┼────┼────┼─────┼─
│(八)  │同右              │己○○    │87年8月 │第０００│社會服務樂│黃
│    │                  │          │20日    │一六一號│捐：      │振
│    │                  │          │        │        │十五萬元  │路
│    │                  │          │        │        │          │隆
│    │                  │          │        │        │          │以
│    │                  │          │        │        │          │得
├──┼─────────┼─────┼────┼────┼─────┼─
│(九)  │同右              │己○○    │89年12月│第０００│社會服務樂│黃
│    │                  │          │31日    │四三０號│捐：      │志
│    │                  │          │        │        │十五萬元  │蕭
├──┼─────────┼─────┼────┼────┼─────┤隆
│(十)  │臺中市長興國際聯青│林月嬌    │89年12月│89.12.31│捐助費：  │以
│    │社                │          │31日    │.聯青興 │十萬元    │得
│    │                  │          │        │證字第二│          │
│    │                  │          │        │─０六─┤          │
│    │                  │          │        │一００號│          │
├──┼─────────┼─────┼────┼────┼─────┼─
│(十一)  │國際獅子會中華民國│俞立生    │88年10月│第０００│社會服務樂│林
│    │總會臺灣省臺中市第│          │5日     │二一二號│捐：      │路
│    │十五分會（臺中市中│          │        │        │十五萬元  │蕭
│    │中山獅子會）      │          │        │        │          │，
│    │                  │          │        │        │          │向
│    │                  │          │        │        │          │，
│    │                  │          │        │        │          │購
└──┴─────────┴─────┴────┴────┴─────┴─


司法院資訊處製作；財團法人民間司法改革基金會備份。
